# 关于非同一控制下合并

提问人：xukefeng1981 时间：2019-03-14 22:45:56
陈老师您好：
又来麻烦您。
A 公司 2018 年 7 月非同一控制下购买 B 公司 80%，并达到控制。 2018年 12 月末，A公司之最终控制人王某（王某通过 C公司控股A 公司）购买少数股东股权，并同时增资使 A 公司的控制权比例达到 75%。 7 月份我按照正常的程序计算商誉并编制购买日合并报表。合同并无特殊约定，也即享有期末按照比例享有的权益。
（ 1 ） 12 月末，我能否视同 A 公司处置 5% 少数股权进行会计处理，并将差额计入资本公积？
（ 2 ）在可预计的未来今年内考虑到 IPO的需要，王某很可能将这部分股权转让给 A 公司，那么我现在的合并能否直接按照购买少数股权 20% 处理？
如果可以，那么我需要取得什么样的证据？
谢谢！

回答人：chenyiwei
1 、可以。视同 A 公司处置5%少数股权进行会计处理，并将差额计入资本公积。
2 、虽然从 IPO的惯例推断日后取得该 25% 少数股权的可能性很大，但这并非必然发生的事项，具体交易条件也未确定，因此现在不能假设已完成了收购 25%少数股权的交易。